【裁判字號】    98,訴,1374
【裁判日期】    990309
【裁判案由】    違反槍砲彈藥刀械管制條例等
【裁判全文】
臺灣屏東地方法院刑事判決              98年度訴字第1374號
公  訴  人  臺灣屏東地方法院檢察署檢察官
被      告  乙○○
選任辯護人  柳聰賢律師
列被告因違反槍砲彈藥刀械管制條例等案件，經檢察官提起公訴
（98年度偵緝字第277 號、98年度偵緝字第278 號、98年度偵緝
字第279 號）本院判決如下：
    主  文
乙○○共同未經許可，持有衝鋒槍，處有期徒刑柒年陸月，併科
罰金新臺幣肆拾萬元，罰金如易服勞役，以新臺幣貳仟元折算壹
日。扣案如附表所示之衝鋒槍、制式手槍、改造手槍、未經試射
擊發之子彈、制式彈匣、土造金屬槍管均沒收。
其餘被訴製造第二級毒品部分無罪。
    事  實
一、乙○○明知衝鋒槍、制式手槍、可發射金屬或子彈具有殺傷
    力之手槍、子彈、槍砲之主要組成零件，均係槍砲彈藥刀械
    管制條例所列管之物，非經中央主管機關許可，不得持有，
    竟基於持有衝鋒槍、制式手槍、可發射金屬或子彈具有殺傷
    力之手槍、子彈、槍砲之主要組成零件之犯意，於民國96年
    間某日，在友人張英仁（已歿）所居住位於屏東縣屏東市龍
    華里之住處，自張英仁處取得如附表所示之衝鋒槍、制式手
    槍、可發射金屬或子彈具有殺傷力之手槍、子彈、槍砲之主
    要組成零件（制式彈匣、土造金屬槍管），未經許可而持有
    之，乙○○取得上開槍彈、零件後，乃將如附表編號1 至4
    、7 、8 所示之衝鋒槍、制式手槍、可發射金屬或子彈具有
    殺傷力之手槍、子彈、制式彈匣、土造金屬槍管藏放在屏東
    縣屏東市○○路140 之1 號住處，並將如附表編號5 、6 所
    示之子彈藏放在屏東縣屏東市○○街47巷1 號。後乙○○與
    其姊夫丁○○（業經本院98年度訴字第865 號判決有罪在案
    ）共同基於持有如附表編號1 至4 、7 、8 所示之衝鋒槍、
    制式手槍、可發射金屬或子彈具有殺傷力之手槍、子彈、槍
    砲之主要組成零件之犯意聯絡，由丁○○於98年4 月17日19
    時許，在屏東縣屏東市○○路140 之1 號，將向由其支配使
    用之車牌號碼2951-UP 號自小客車（登記在丁○○之妻甲○○即乙○○胞姊名下）交與乙○○，供放置如附表編號1 至
    4 、7 、8 所示之物，乙○○遂將如附表編號1 至4 、7 、
    8 所示之物，自屏東縣屏東市○○路140 之1 號，移往放置
    在上開自小客車後車廂內，而與丁○○共同持有如附表編號
    1 至4 、7 、8 所示之衝鋒槍、制式手槍、可發射金屬或子
    彈具有殺傷力之手槍、子彈、制式彈匣、土造金屬槍管。嗣
    經警接獲秘密證人檢舉，而於98年4 月18日22時許，至屏東
    縣屏東市○○街47巷1 號逕行搜索扣得如附表編號5 、6 所
    示之子彈，並於翌日即98年4 月19日凌晨1 時18分許，經丁○○同意搜索後於停放在屏東縣屏東市○○路140 之1 號之
    上開自小客車後車廂內搜得如附表編號1 至4 、7 、8 所示
    之物，始查知上情。
二、案經屏東縣政府警察局屏東分局報請臺灣屏東地方法院檢察
    署檢察官偵查起訴。
    理  由
壹、證據能力部分：
一、按被告以外之人於審判外向法官所為之陳述，得為證據，刑
    事訴訟法第159 條之1 第1 項定有明文，是證人丁○○、甲○○、劉世琛、戊○○、莊志精於本院98年度訴字第865 號
    被告丁○○違反槍砲彈藥刀械管制條例等案件審理時所為之
    陳述及證述，自得為證據。又被告以外之人於偵查中向檢察
    官所為之陳述，除顯有不可信之情況外，得為證據，刑事訴
    訟法第159 條之1 第2 項定有明文，本件各該證人於偵查中
    經具結向檢察官所為之陳述，雖屬傳聞證據，惟現階段刑事
    訴訟法規定，檢察官代表國家偵查犯罪、實施公訴，依法有
    訊問被告、證人及鑑定人之權，實務運作時，檢察官於偵查
    中向被告以外之人所取得之陳述，原則上均能遵守法律規定
    ，不致違法取供，其可信度極高，且被告乙○○、辯護人並
    未提出有何顯不可信之情形，是各該證人偵查中經具結之證
    言，自得為證據。
二、次按依刑事訴訟法第198 條、第208 條之規定，所謂鑑定乃
    指於刑事訴訟程序中為取得證據資料而由檢察官或法官指定
    具有特別知識經驗之鑑定人、學校、機關或團體，就特定之
    事物，以其專業知識加以分析、實驗而作判斷，以為偵查或
    審判之參考。故而，不論鑑定人或鑑定機關、學校、團體，
    均應由檢察官或法官視具體個案之需要而為選任，始符合刑
    事訴訟法第198 條、第208 條之規範本旨，否則所為鑑定，
    仍屬於傳聞證據。但對於司法警察機關調查中之案件，或有
    量大或急迫之情形，為因應實務之現實需求，認為當然有鑑
    定之必要者，基於檢察一體原則，得由該管檢察長對於轄區
    內之案件，以事前概括選任鑑定人或囑託鑑定機關（團體）
    之方式，俾便轄區內之司法警察官、司法警察對於調查中之
    此類案件，得即時送請事前已選任之鑑定人或囑託之鑑定機
    關（團體）實施鑑定，有法務部92年9 月1 日法檢字第0920
    035083號函可按。而臺灣高等法院檢察署檢察長概括選任內
    政部警政署刑事警察局為「槍彈有無殺傷力之鑑定」鑑定機
    關，有臺灣高等法院檢察署92年10月15日檢文允字第092100
    1322號函附之臺灣高等法院檢察署檢察長概括選任鑑定機關
    名冊可按。是鑑定扣案之槍彈是否有殺傷力之內政部警政署
    刑事警察局98年5 月25日刑鑑字第0980054181號鑑驗書，雖
    由屏東縣政府警察局屏東分局逕送請內政部警政署刑事警察
    局鑑定，惟內政部警政署刑事警察局為臺灣高等法院檢察署
    檢察長事前概括選任鑑定機關，其所為之鑑定結果，自有證
    據能力。
三、末按傳聞法則之重要理論依據，在於傳聞證據未經當事人之
    反對詰問予以核實，乃予排斥，惟若當事人已放棄對原供述
    人之反對詰問權，於法院審判時表明同意該等傳聞證據可作
    為證據，基於證據資料愈豐富，愈有助於真實發現之理念，
    並貫徹刑事訴訟法修法加重當事人進行主義之精神，確認當
    事人對於證據能力有處分權之制度，傳聞證據經當事人同意
    作為證據，法院認為適當者，亦得為證據。本件檢察官、被
    告、辯護人已表示對於除上所述之其餘全案卷證所存證據（
    含供述及非供述證據）均同意有證據能力，本院復斟酌該等
    證據並非非法取得，亦無證明力明顯過低之情形，以之作為
    證據，應屬適當，是依刑法訴訟法第159 條之5 第1 項規定
    ，應認該等證據均得採為證據。
貳、有罪部分：
一、上揭持有如附表所示之物之事實，業據被告乙○○坦承不諱
    ，並有如附表所示之衝鋒槍、制式手槍、可發射金屬或子彈
    具有殺傷力之手槍、子彈、制式彈匣、土造金屬槍管扣案可
    稽，又扣案之衝鋒槍、制式手槍、可發射金屬或子彈具有殺
    傷力之手槍、子彈，均有殺傷力等情，有內政部警政署刑事
    警察局98年5 月25日刑鑑字第0980054181號鑑驗書在卷可憑
    （見98年度偵字第2992號影卷第58頁以下）；扣案之制式彈
    匣、土造金屬槍管均屬內政部86年11月24日（86）台內警字
    第8670683 號函所公告之槍砲主要組成零件等情，亦有內政
    部98年11月12日內授警字第0980871984號函在卷足憑（見本
    院卷(二)第54頁），堪信被告上開自白確與事實相符，本件事
    證明確，被告犯行洵堪認定。至被告雖辯稱扣案如附表編號
    1 至4 、7 、8 所示之物均係其個人所持有與丁○○無關云
    云，惟查：
  (一)丁○○於甫遭查獲如附表編號1 至4 、7 、8 所示之槍彈、
    彈匣、槍管之際，曾向警方自白於98年4 月17日19時許，將
    上開自小客車交與被告乙○○藏放如附表編號1 至4 、7 、
    8 所示之槍彈、彈匣、槍管而持有之等語，其於本院98年度
    訴字第865 號被告丁○○違反槍砲彈藥刀械管制條例等案件
    羈押訊問時亦為相同之供述，有各該警詢筆錄、訊問筆錄在
    卷足憑（分別見屏警分刑字第0980009479號卷第3~5 頁、本
    院卷(二)第2 頁反面）；且證人即參與查獲本案之屏東縣政府
    警察局屏東分局偵查隊小隊長莊志精亦於本院審理上開案件
    時中證稱：查獲當天徵得丁○○同意，在上開自小客車後車
    廂內搜到如附表編號1 至4 、7 、8 所示之物，丁○○當場
    即對伊及在場之數名同組員警承認為所有人，嗣後製作筆錄
    時，方改口否認等語（見本院卷(二)第11~17 頁），核與丁○○上開所述相符，益徵丁○○於甫遭查獲之際及本院審理上
    開案件羈押訊問時所為之自白應與事實相符而可採信。
  (二)車牌號碼2951-UP 號自小客車平日係由丁○○使用等情，業
    據丁○○於警詢時供明在卷（見屏警分刑字第0980009479號
    卷第4 頁），且丁○○日常固定前往肉品市場參與買賣，再
    轉至屏東縣屏東市建國市場販售豬肉，偶須在屏東縣屏東市
    ○○路50號之佛具店看顧、雕刻，時而在外參與廟會陣頭活
    動等情，業據丁○○、甲○○、吳文雄、許燕山等人於本院
    審理上開案件時陳述及證述綦詳（分別見本院卷(二)第18~26
    頁），並有照片及屏東縣肉品市場拍賣豬隻在場證明之人員
    名單附卷可稽（分別見98年度偵字第2992號影卷第153~156
    頁、98年度偵緝字第277 號第171~177 頁），足認丁○○確
    有頻繁使用汽車之需要，益可認丁○○就上開自小客車平日
    係由其使用之供述與事實相符。況被告乙○○於偵查中已稱
    ：伊有叫劉世琛出來作證，要講說他跟伊一起去朋友那邊泡
    茶，實際上這台車子（車牌號碼2951-UP 號自小客車）是當
    天（即98年4 月18日）他自己去家裡借的，到晚上他自己再
    開回來，伊於98年4 月18日早上有用到那台車，去哪裡忘記
    了，伊叫劉世琛謊稱車子是伊叫劉世琛開回的等語（見98年
    度偵緝字第277 號卷第188 頁）；證人劉世琛於偵查中亦坦
    承所為於98年4 月18日與乙○○一同駕上開自小客車外出之
    陳述，係因被告乙○○所託而為虛偽陳述（見同上偵卷號第
    158 、159 頁），均堪認被告乙○○、證人甲○○所為車牌
    號碼2951-UP 號自小客車係由被告乙○○使用之陳述，乃迴
    護丁○○之詞，不足採信。再者，上開自小客車既以由丁○○使用為常態，其對於該車及其內物品具有支配管領能力甚
    明，從而，被告乙○○倘欲放置如附表編號1 至4 、7 、8
    所示之物在該車上，理須事先告知丁○○並徵得同意，而在
    丁○○有共同持有之意時，始得為之，且依丁○○之供述，
    其確於被告乙○○藏放如附表編號1 至4 、7 、8 所示物在
    該車後車廂後之翌日中午，駕駛該車前往屏東縣麟洛鄉麟洛
    市場購入豬肉，並待至下午時分，益可認丁○○已知悉並同
    意被告乙○○將槍彈及槍砲主要組成零件等物放置在上開自
    小客車後車廂，丁○○顯係基於持有支配之意，提供車牌號
    碼2951-UP 號自小客車與被告乙○○，被告乙○○乃將如附
    表編號1 至4 、7 、8 所示之物，移至該車後車廂，由被告
    乙○○、丁○○2 人共同支配持有之。
二、核被告乙○○所為，係犯槍砲彈藥刀械管制條例第7 條第4
    項之未經許可，持有衝鋒槍、手槍罪；同條例第8 條第4 項
    之未經許可，持有可發射子彈具有殺傷力之槍枝罪；同條例
    第12條第4 項之未經許可，持有具殺傷力之子彈罪，及同條
    例第13條第4 項之未經許可，持有槍砲之主要組成零件罪。
    被告乙○○就持有如附表編號1 至4 、7 、8 所示之物犯行
    ，與丁○○間，互有犯意聯絡及行為分擔，為共同正犯。被
    告乙○○以一持有行為，觸犯上開各罪，為想像競合犯，應
    依刑法第55條規定，從一較重之未經許可，持有衝鋒槍罪處
    斷。被告乙○○與丁○○共同持有如附表編號8 所示之槍砲
    主要組成零件部分，雖未敘入起訴事實，然因與起訴之犯行
    具有想像競合犯之裁判上一罪關係，為起訴效力所及，本院
    自應併予審究。爰審酌被告乙○○未經許可，持有槍彈及主
    要組成零件，所持有之槍枝種類為衝鋒槍、制式手槍，對於
    社會治安危禍尤烈，所持有之槍砲主要組成零件數量不在少
    數、子彈數量亦多達數百顆，造成對於人民生命、安全及財
    產之潛在危險，且程度非輕，惟犯後已知坦承，態度尚可，
    及其犯罪之動機、目的、手段等一切情狀，量處如主文所示
    之刑，就罰金部分併諭知易服勞役之折算標準，以資懲儆。
    扣案如附表所示之衝鋒槍、制式手槍、改造手槍、未經試射
    擊發之子彈、制式彈匣、土造金屬槍管，均屬違禁物，不問
    屬於犯人與否，均應依刑法第38條第1 項第1 款之規定宣告
    沒收。
、無罪部分：
一、公訴意旨另略以：被告乙○○與丁○○另共同基於製造第二
    級毒品甲基安非他命之犯意聯絡，自98年3 月中旬起，在屏
    東縣屏東市○○街47巷1 號，以大型攪拌器、陶瓷漏斗、漏
    斗、分液漏斗、氫氣瓶、抽氣機、濾紙、加熱攪拌器、電磁
    爐、量杯、鋼鍋、燒杯、鹵素燈大型抽氣機、PH值測試筆、
    活性碳、大型塑膠桶等工具，及支氣管擴張劑、丙酮、鹽酸
    、甲醇、甲苯、醋酸鈉、氫氧化鈉、醋酸、檸檬酸、鹽等原
    料，製作甲基安非他命。其製程為先由支氣管擴張劑透過一
    定程序依序加入甲醇、丙酮、甲苯及氫氧化鈉等原料提煉出
    假麻黃素，再將提煉出的假麻黃素依一定程序與碘、氫氧化
    鈉、甲苯、鹽酸及甲醇等原料化合後，製成甲基安非他命結
    晶。嗣於98年4 月18日22時許，為警方據報至屏東縣屏東市
    ○○街47巷1 號逕行搜索，扣得被告乙○○所有之車牌號碼
    P4-2409 號自小貨車及上開製造毒品之工具、原料等物。因
    認被告乙○○涉有違反毒品危害防制條例第4 條第2 項之製
    造第二級毒品罪嫌。
二、按犯罪事實應依證據認定之，無證據不得認定犯罪事實；又
    不能證明被告犯罪者，應諭知無罪之判決，刑事訴訟法第15
    4 條第2 項、第301 條第1 項分別定有明文。次按事實之認
    定，應憑證據，如未能發現相當證據，或證據不足以證明，
    自不能以推測或擬制之方法，以為裁判之基礎；又認定犯罪
    事實所憑之證據，雖不以直接證據為限，間接證據亦包括在
    內，然而無論直接或間接證據，其為訴訟上之證明，須於通
    常一般之人不致有所懷疑，而得確信其為真實之程度者，始
    得據為有罪之認定；再認定不利於被告之事實，須依積極證
    據，苟積極證據不足為不利於被告事實之認定時，即應為有
    利於被告之認定，更不必有何有利之證據，最高法院著有40
    年台上字第86號判例、76年台上字第4986號判例及30年上字
    第816 號判例，可資參照。
三、檢察官認被告乙○○涉有上開罪嫌，無非係以：在屏東縣屏
    東市○○街屋內查扣之工具、原料，確為一般製造甲基安非
    他命毒品所需，且其中部分檢體分別經鑑定為毒品先驅原料
    之假麻黃、甲基安非他命等，資為論罪依據。然訊據被告
    乙○○固坦承車牌號碼P4-2409 號自小貨車係其所有之事實
    ，惟堅決否認有在屏東縣屏東市○○街47巷1 號製造第二級
    毒品甲基安非他命，辯稱：伊將上開自小貨車借與丙○○使
    用，不知丙○○在上開處所製造毒品等語。經查：
  (一)就被告乙○○被訴製造第二級毒品甲基安非他命部分，固有
    在屏東縣屏東市○○街47巷1 號屋內查扣之若干物品可供參
    佐，其中編號為45號之白色晶體，經檢出毒品先驅原料假麻
    黃成分；編號56號之塑膠袋1 包，亦驗得第二級毒品甲基
    安非他命成分，有內政部警政署刑事警察局98年7 月24日刑
    鑑字第0980054221號鑑定書在卷足憑（見98年度偵字第2992
    號卷第160~162 頁）。然依該鑑定書之記載，上開假麻黃
    之驗前淨重不過8.48公克（驗前毛重10.14 公克- 包裝塑膠
    袋重1.66公克），編號56號之塑膠袋1 包雖檢出第二級毒品
    甲基安非他命反應，然其內係無法有效秤重之殘渣；顯見扣
    案之假麻黃、第二級毒品甲基安非他命數量甚微。反觀一
    般破獲製造第二級毒品甲基安非他命工廠之際，常有數量甚
    多大型器具，且其上往往殘留第二級毒品甲基安非他命製程
    中所會出現之化學物質，如已達製造既遂之階段，現場更同
    時可見大量含有甲基安非他命成分之鹵水或結晶；凡此，均
    與本案查獲情形有別；又上述檢出第二級毒品甲基安非他命
    成分者，不過一殘渣袋，實難遽予審認該第二級毒品甲基安
    非他命，究係持有人向他人購入後，施用所餘；抑或係在扣
    案地點製造所得；亦無法排除係基於施用以外之目的，透過
    其他方式取得後，耗用所剩。是被告乙○○是否確有製造第
    二級毒品甲基安非他命犯行，甚有疑義。況本院審理98年度
    訴字第865 號被告丁○○違反槍砲彈藥刀械管制條例等案件
    就扣案物品與製造第二級毒品甲基安非他命間關係乙事，函
    詢內政部警政署刑事警察局，經覆以：有關甲基安非他命合
    成過程之設計因人而異，原料選擇、器具使用、藥品添加，
    均因方法不同而有差別。目前國內查獲非法製造甲基安非他
    命之工廠，多採毒品先驅原料假麻黃作為反應起始物，反
    應過程大多以鹵化、氫化及純化等3 階段製造，或以紅磷/
    碘化法2 階段生成甲基安非他命。經比對本案扣押物品目錄
    表與前送請鑑定之結果，由於欠缺部分關鍵試劑，是否用磬
    或未予查扣，因無相關資料可供佐證，無法據以推測合理之
    製造過程，故未便推論或臆測扣案物品是否可供製造甲基安
    非他命等語甚詳，有內政部警政署刑事警察局98年11月19日
    刑鑑字第0980156759號函在卷足憑（見本院卷(二)第60頁）。
    是縱檢察官主張屬實，即扣案物品確為製造第二級毒品甲基
    安非他命所需工具、原料，然依前揭內政部警政署刑事警察
    局函覆說明，因本案查獲之初，蒐證猶嫌未全、未盡，尚難
    憑據扣案物品猜認本案可能之製造第二級毒品甲基安非他命
    過程，亦無從斷論上開物品是否可供、足供或確供製造第二
    級毒品甲基安非他命。是上開扣案物品顯非足以認定被告乙○○有無製造第二級毒品甲基安非他命犯罪之證據。
  (二)警方在所稱製造毒品工廠即屏東縣屏東市○○街47巷1 號採
    取之指紋，經與丁○○指紋比對不符，復經輸入指紋電腦比
    對確認結果，亦未發現相符者（即與被告乙○○指紋不符）
    ；在該址2 樓、3 樓盥洗室內之牙刷、刮鬍刀等物抽取DNA
    檢測，亦均未檢出足資比對之結果，有內政部警政署刑事警
    察局98年7 月17日刑紋字第0980095908號鑑驗書、98年6 月
    25日刑醫字第0980063298號鑑驗書附卷可稽（見本院卷(二)第
    4 、5 頁）。徵之本件警方據報前往上址時，並未發現有人
    在內，係經轉往屏東縣屏東市○○路140 之1 號丁○○現居
    地，始見丁○○等情，業據證人莊志精證述在卷（見本院卷
    (二)第11頁反面、第12頁）。綜上，難認被告乙○○與丁○○
    居住該新興街址，渠等對於屋內經人作如何使用，是否必然
    知悉，同待深究。
  (三)被告乙○○辯稱上開新興街房屋係由丙○○借用乙節，核與
    丁○○、證人甲○○於本院審理審理上開案件陳述及證述相
    符（見本院卷(二)第2 頁反面、第24頁），渠等關於出借交付
    丙○○之確切時間或有出入，然所述出借對象則一，且證人
    莊志精於本院審理上開案件時亦證稱：在公興路找到丁○○
    時，便詢問關於新興街房屋之事，印象中丁○○即表示該處
    出借他人等語（見本院卷第14頁反面），可知丁○○自始至
    終均供述已將房屋供由他人使用。丁○○於本院審理上開案
    件時所陳帶領丙○○至新興街看視該屋之時間約為案發前1
    週（見本院卷(二)第68、69頁反面），與警詢時所稱丙○○以
    電話聯絡相約在住處見面，並要求借用房屋之時間為98 年4
    月14日，相去不遠；又據丁○○於警詢時所述，及證人即丙○○妻劉淑玉於偵查中之證詞（分別見屏警分刑字第098000
    9479號卷第8 、9 頁、98年度偵緝字第277 號卷第143 頁）
    ，足認丙○○係持用門號0000000000號行動電話，而該門號
    確於鄰近被告所述出借期間，先後於98年4 月12日19時40分
    25秒、98年4 月15日17時33分14秒，與丁○○使用之門號00
    00000000號行動電話通話聯繫，有該門號通聯紀錄可考（見
    本院卷(二)第100 、106 頁）。另倘在屏東縣屏東市○○街47
    巷1 號持用和信電訊股份有限公司之行動電話門號通話，所
    使用之基地台位址為屏東縣屏東市○○街47巷2 號4 樓；如
    在屏東縣屏東市○○路140 之1 號使用上開公司提供服務之
    門號，則係透過在屏東縣屏東市○○街47巷2 號4 樓、屏東
    縣屏東市○○路165 巷2 號4 樓屋頂、屏東縣屏東市○○○
    路○段41巷12號4 樓等處之基地台收發訊號，有和信電訊股
    份有限公司98年11月16日和信企營字第09821100867 號函及
    遠傳電信股份有限公司98年11月16日遠傳企營字第09811103
    267 號函在卷足憑（見本院卷(二)第55~59 頁）。經勾稽上述
    丙○○使用之門號0000000000號行動電話通聯紀錄，自98年
    3 月30日起至98年4 月18日止，期間使用上述各位址之基地
    台共32次，其中使用屏東縣屏東市○○街47巷2 號4 樓之基
    地台即達21次；丙○○戶籍址與上開各基地台間存有相當距
    離，卻於短暫期間內，頻繁使用鄰近本案查獲地點附近之基
    地台收發話，且於98年4 月18日即警方前往屏東縣屏東市○○街47巷1 號前，尚先後於該日17時6 分許、17時51分許，
    分別使用屏東縣屏東市○○街47巷2 號4 樓、屏東縣屏東市
    ○○○路二段41巷12號4 樓等處之基地台對外通話；此雖無
    法遽認丙○○必係商借並使用屏東縣屏東市○○街47巷1 號
    房屋之人，然已足認被告乙○○與丁○○所辯尚非全屬無據
    。被告乙○○與丁○○是否在上開新興街房屋內製造第二級
    毒品甲基安非他命，或仍對於該屋內物品具有實質管領支配
    能力，均容有合理懷疑。
  (四)至檢察官另以本案部分證人之證詞避重就輕、無從查證、與
    事實不符，且被告乙○○與丁○○有串證及使他人出面頂替
    之情事云云，認被告乙○○與丁○○顯為製造毒品犯行云云
    。惟查，揆之首揭判例所揭櫫之意旨，不能以被告否認犯罪
    事實所持之辯解無法成立，即為有罪之認定，舉重明輕，自
    不能因證人證詞無法採信，或被告及證人之陳述均無從查證
    ，即以此斷論被告犯罪。職此，檢察官所舉上開情節，當均
    不適為認定被告乙○○與丁○○犯罪之證據。
四、綜上所述，本案固有在屏東縣屏東市○○街47巷1 號屋內扣
    得第二級毒品甲基安非他命，暨若干工具、原料，然其上並
    無跡證顯示該等物品與被告乙○○與丁○○間之關聯性；且
    依檢察官提出之證據，均無從認定關於被告乙○○與丁○○
    製造第二級毒品甲基安非他命之確切時間、過程、階段、方
    式，彼此間之分工及各自參與程度等節，檢察官所指之證明
    之方法，尚未達於通常一般之人均不致有所懷疑，得確信其
    為真實之程度，而有合理性懷疑之存在。此外，復查又無其
    他積極、確切之證據足以證明被告乙○○涉有公訴意旨所指
    之製造第二級毒品犯行，要屬不能證明其犯罪，揆諸前揭說
    明，自應為無罪之諭知。
據上論斷，應依刑事訴訟法第299 條第1 項前段、第301 條第1
項，槍砲彈藥刀械管制條例第7 條第4 項、第8 條第4 項、第12
條第4 項、第13條第4 項，刑法第11條前段、第28條、第55條、
第42條第3 項、第38條第1 項第1 款，判決如主文。
本案經檢察官任亭到庭執行職務。
中    華    民    國    99    年    3     月    9     日
                  刑事第五庭    審判長法  官  石家禎
                                      法  官  程士傑
                                      法  官  林家聖
以上正本證明與原本無異。
如不服本判決應於收受判決後10日內向本院提出上訴書狀，並應
敘述具體理由；其未敘述上訴理由者，應於上訴期間屆滿後20日
內向本院補提理由書（均須按他造當事人之人數附繕本）「切勿
逕送上級法院」。
中    華    民    國    99    年    3     月    9     日
                                      書記官  邱郁芸
附表
┌──┬───────────────────────────┐
│編號│物品名稱及數量                                        │
├──┼───────────────────────────┤
│1   │以色列IMI 廠MINI UZI型、口徑9mm ，具殺傷力之制式衝鋒槍│
│    │1 支（槍枝管制編號0000000000號）                      │
├──┼───────────────────────────┤
│2   │巴西TAURUS廠PT111 型、口徑9mm ，具殺傷力之制式半自動手│
│    │槍2 支（槍枝管制編號分別為0000000000、0000000000號）  │
├──┼───────────────────────────┤
│3   │仿HK廠USP COMPACT 外型製造之槍身組合土造金屬滑套、槍管│
│    │而成，可供擊發口徑9mm 制式子彈使用，具殺傷力之改造手槍│
│    │1 枝（槍枝管制編號為0000000000號）                    │
├──┼───────────────────────────┤
│4   │口徑9mm 具殺傷力之制式子彈194 顆（其中50顆經試射擊發）│
├──┼───────────────────────────┤
│5   │口徑0.357 吋、具殺傷力之制式子彈66顆（其中22顆經試射擊│
│    │發）                                                  │
├──┼───────────────────────────┤
│6   │口徑12GAUGE 、具殺傷力之之制式霰彈5 顆（其中2 顆經試射│
│    │擊發）                                                │
├──┼───────────────────────────┤
│7   │由金屬彈殼組合直徑8.8 ±0.5 mm金屬彈頭而成，具殺傷力之│
│    │非制式子彈11顆（其中4 顆經試射擊發）                  │
├──┼───────────────────────────┤
│8   │制式彈匣3 個及土造金屬槍管3 支，均屬公告之槍砲主要組成│
│    │零件                                                  │
└──┴───────────────────────────┘
附錄本案論罪科刑法條全文：
槍砲彈藥刀械管制條例第7條
未經許可，製造、販賣或運輸火砲、肩射武器、機關槍、衝鋒槍
、卡柄槍、自動步槍、普通步槍、馬槍、手槍或各類砲彈、炸彈
、爆裂物者，處死刑、無期徒刑或7 年以上有期徒刑；處徒刑者
，併科新臺幣3000萬元以下罰金。
未經許可，轉讓、出租或出借前項所列槍砲、彈藥者，處無期徒
刑或5 年以上有期徒刑，併科新臺幣1000萬元以下罰金。
意圖供自己或他人犯罪之用，而犯前2 項之罪者，處死刑或無期
徒刑；處徒刑者，併科新臺幣5000萬元以下罰金。
未經許可，持有、寄藏或意圖販賣而陳列第1 項所列槍砲、彈藥
者，處5 年以上有期徒刑，併科新臺幣1000萬元以下罰金。
意圖供自己或他人犯罪之用，以強盜、搶奪、竊盜或其他非法方
法，持有依法執行公務之人所持有之第1 項所列槍砲、彈藥者，
得加重其刑至二分之一。
第1 項至第3 項之未遂犯罰之。
槍砲彈藥刀械管制條例第8條
未經許可，製造、販賣或運輸鋼筆槍、瓦斯槍、麻醉槍、獵槍、
空氣槍或第4 條第1 項第1 款所定其他可發射金屬或子彈具有殺
傷力之各式槍砲者，處無期徒刑或5 年以上有期徒刑，併科新臺
幣1000萬元以下罰金。
未經許可，轉讓、出租或出借前項所列槍枝者，處5 年以上有期
徒刑，併科新臺幣1000萬元以下罰金。
意圖供自己或他人犯罪之用，而犯前2 項之罪者，處無期徒刑或
7 年以上有期徒刑，併科新臺幣1000萬元以下罰金。
未經許可，持有、寄藏或意圖販賣而陳列第1 項所列槍枝者，處
3 年以上10年以下有期徒刑，併科新臺幣700 萬元以下罰金。
第1 項至第3 項之未遂犯罰之。
槍砲彈藥刀械管制條例第12條
未經許可，製造、販賣或運輸子彈者，處1 年以上7 年以下有期
徒刑，併科新台幣500 萬元以下罰金。
未經許可，轉讓、出租或出借子彈者，處6 月以上5 年以下有期
徒刑，併科新台幣300 萬元以下罰金。
意圖供自己或他人犯罪之用，而犯前2 項之罪者，處3 年以上10
年以下有期徒刑，併科新台幣700 萬元以下罰金。
未經許可，持有、寄藏或意圖販賣而陳列子彈者，處5 年以下有
期徒刑，併科新台幣300 萬元以下罰金。
第1 項至第3 項之未遂犯罰之。
槍砲彈藥刀械管制條例第13條
未經許可，製造、販賣或運輸槍砲、彈藥之主要組成零件者，處
3 年以上10年以下有期徒刑，併科新台幣700 萬元以下罰金。
未經許可，轉讓、出租或出借前項零件者，處1 年以上7 年以下
有期徒刑，併科新台幣500 萬元以下罰金。
意圖供自己或他人犯罪之用，而犯前2 項之罪者，處5 年以上有
期徒刑，併科新台幣1000萬元以下罰金。
未經許可，持有、寄藏或意圖販賣而陳列第1 項所列零件者，處
6 月以上5 年以下有期徒刑，併科新台幣300 萬元以下罰金。
第1 項至第3 項之未遂犯罰之。

司法院資訊處製作；財團法人民間司法改革基金會備份。
